【裁判字號】    90,交易,409
【裁判日期】    901120
【裁判案由】    過失致死
【裁判全文】
臺灣桃園地方法院刑事判決                          九十年度交易字第四九號
    公  訴  人  臺灣桃園地方法院檢察署檢察官
    被      告  甲○○
右列被告因過失致死案件，經檢察官提起公訴（九十年度偵字第五０九六號），本院
判決如左：
    主      文
甲○○因過失致人於死，處拘役伍拾日，如易科罰金，以參佰元折算壹日。緩刑貳年
。
    事      實
一、甲○○於民國九十年二月十二日上午，駕駛車牌號碼Ｓ４─３２６３號自用小客
    車，沿桃園縣龜山鄉○○路，由龜山鄉往桃園市方向行駛，於同日上午十時四十
    五分許途經同路與忠義路口，其原應注意車輛行經無號誌之交岔路口，應減速慢
    行。而依當時天候晴、日間自然光、路面平坦、視距良好等情事，亦無不能注意
    之情況，竟疏未注意及此，而貿然於上開交岔路口未減速慢行，不慎與由支道線
    之巷道駛出往桃園縣龜山鄉○○路方向行駛，由蔡厚興所騎乘之ＶＬＢ─６４６
    號輕機車發生撞擊，致蔡厚興人車倒地後傷重送醫急救，延至同年二月十八日下
    午四時因外表鈍挫傷造成肋骨骨折，血氣胸和顱內出血形成神經出血性休克而死
    亡。甲○○於肇事後，犯罪未發覺前，向前來現場處理交通事故之桃園縣警察局
    龜山分局警員郭峻延自首並接受裁判。
二、案經桃園縣警察局龜山分局報告相驗及被害人蔡厚興之女乙○○○訴由臺灣桃園
    地方法院檢察署檢察官偵查起訴。
    理      由
一、訊據被告甲○○固不否認於前揭時、地駕車肇事，致被害人蔡厚興死亡等情，惟
    矢口否認有何過失，辯稱：係被害人騎乘機車撞擊伊之汽車云云。經查，右揭事
    實業據被害人蔡厚興之女乙○○○指述稽詳，並有道路交通事故調查報告表一紙
    及相片八張附卷可稽。而本件被害人蔡厚興確係因本件車禍致受有外表鈍挫傷造
    成肋骨骨折，血氣胸和顱內出血形成神經出血性休克而不治死亡，業經臺灣桃園
    地方法院檢察署檢察官督同法醫師相驗無訛，並經法務部法醫研究所鑑定明確，
    此有勘驗筆錄、相驗屍體證明書、驗斷書及鑑定書各一份及解剖照片三十二張存
    卷可按。按車輛行經無號誌之交岔路口，應減速慢行，道路交通安全規則第九十
    三條第一項第四款定有明文。被告駕車自應注意遵守前開規定，且肇事當時天候
    為晴、日間自然光、路面無缺陷亦無障礙物、視距良好等情事，並無不能注意之
    情事存在，被告竟疏未注意及此，而未減速慢行致撞及被害人，以致肇事，被告
    自有過失，且其過失與被害人蔡厚興之死亡間有相當之因果關係。本件車禍肇事
    原因經送臺灣省桃園縣區車輛行車事故鑑定委員會鑑定，亦同此見解，有該委員
    會九十年七月二十日九十府車鑑桃字第九００七０九號函函附之鑑定意見書一件
    附卷可按。本件事證明確，被告犯行洵堪認定，應予依法論科。至於被害人固有
    由閃光燈支線道駛出未讓幹道車先行之過失，惟仍無解免被告上開過失，附此敘
    明。
二、核被告甲○○所為，係犯刑法第二百七十六條第一項之過失致人於死罪。被告於
    肇事後，犯罪未發覺前，向前來現場處理交通事故之桃園縣警察局龜山分局警員
    郭峻延自首並接受裁判等情，業經證人郭峻延於本院訊問時證述屬實（見本院九
    十年十一月六日審理筆錄），應依刑法第六十二條前段之規定減輕其刑。爰審酌
    本件被害人由閃光燈支線道駛出未讓幹道車先行，而與有過失，並顯然應負主要
    過失責任、被告過失之程度非高，且事後已與被害人家屬達成和解，依約賠償一
    百六十五萬元，並獲得被害人之諒解，當庭表明不願追究，請求本院從輕量刑等
    一切情狀，從輕量處如主文所示之刑，並諭知易科罰金之折算標準。末查，被告
    未曾受有期徒刑以上刑之宣告，有卷附台灣高等法院被告全國前案記錄表可按，
    渠因一時失慮，偶罹刑典，犯後已坦承犯行，深具悔意，經此偵審教訓，當知所
    警惕，信無再犯之虞，本院認所宣告之刑以暫不執行為適當，並諭知緩刑貳年，
    以啟自新。
據上論斷，應依刑事訴訟法第二百九十九條第一項前段，刑法第二百七十六條第一項
、第六十二條前段、第四十一條第一項前段、第七十四條第一款，罰金罰鍰提高標準
條例第一條前段、第二條，判決如主文。
本案經檢察官胡樹德到庭執行職務。
中      華      民      國    九十      年     十一     月     二十     日
                                臺灣桃園地方法院交通法庭
                                          法  官  陳永來
右正本證明與原本無異。
如不服本判決，應於判決送達後十日內向本院提出上訴狀( 應附繕本 )，上訴於
臺灣高等法院。
                                          書記官   洪明媚
中      華      民      國     九十     年     十一     月    二十一    日
附論罪科刑依據之法條：
刑法第二百七十六條第一項
因過失致人於死者，處二年以下有期徒刑、拘役或二千元以下罰金。


司法院資訊處製作；財團法人民間司法改革基金會備份。
